【裁判字號】    98,交聲再,21
【裁判日期】    980608
【裁判案由】    公共危險等
【裁判全文】
臺灣高等法院刑事裁定                98年度交聲再字第21號
再審聲請人
即受判決人  甲○○
                      17弄1.
上列聲請人因公共危險等案件，對於本院92年度交上訴字第73號
，中華民國第二審確定判決（臺灣士林地方法院91年度交訴字第
28號，起訴案號：臺灣士林地方法院檢察署90年度偵字第8993號
），聲請再審，本院裁定如下：
    主  文
再審之聲請駁回。
    理  由
一、本件聲請再審意旨略稱：
（一）程序方面：按有罪判決確定後，因發現確實之新證據，足
      認受有罪判決之人應受無罪、免訴、免刑或輕於原判決所
      認罪名之判決，為受判決人之利益，得聲請再審，刑事訴
      訟法第420條第1項第6款定有明文。惟所謂確實之新證據
      ，須以判決當時已經存在而發見在後或審判時未經注意之
      證據，且可認為確實足以動搖原確定判決，而為受判決人
      有利之判決者為限。倘非判決後發現之新證據，而為再審
      聲請人於判決前所明知，又非不須調查之確實新證據，自
      不能謂為有再審之理由（參照最高法院35年特抗字第21號
      判例、40年台抗字第1號判例要旨）。故受理聲請再審之
      最後事實審法院，應就聲請再審理由之所謂「新證據」是
      否具備事實審判決前已經存在，為法院、當事人所不知，
      事後方發見之…「嶄新性」顯然可認足以動搖原罪確定判
      決。應為無罪、免訴、免刑或輕於原判決罪名之「顯然性
      」二要件，加以審查，為判斷應否准予開始再審之準據（
      參照最高法院85年度台抗字第308號裁定意旨）。
（二）實體方面：原審法院判決以聲請人即再審原告甲○○，於
      民國90年7月23日凌晨0時32分許，未免於公共危險等情形
      云云，惟再審被告胡春菊受傷時，與聲請人之間顯然毫無
      因果關係，因為再審被告胡春菊受傷後，於90年7月32日
      凌晨0時32分向110報案，起訴書誤寫為50分許，未免一定
      將會發生時間落差．所以聲請人並沒公共危險等情形，若
      加以處理，未免一定將會與刑法第185條之4、刑法第284
      條分別之規定本質不符。為此，經查，有罪之判決確定後
      ，為受判決人之利益聲請再審，必其聲請之理由合於刑事
      訴訟法第420條第1項所定情形之一或第421條足生影響於
      判決之重要證據漏未斟酌者，始足當之。本件聲請人經敘
      明有前揭新事實、新證據或重要證據漏未審酌，聲請人所
      舉前揭請再審之理由，核與上引法條所定尚無不符，應予
      認為有再審理由，為此聲請再審云云。並提出最高法院書
      記廳通知書98台刑主九字第38號。略以，98年台抗字第32
      2號裁定抗告駁回影本1件及臺灣高等法院刑事判決92年度
      交上訴字73號影本1件為證。
二、按法院認為無再審理由者，應以裁定駁回之；經前項裁定後
    ，不得更以同一原因聲請再審，刑事訴訟法第434條第1項、
    第2項定有明文。又法院認為聲請再審之程序違背規定者，
    應以裁定駁回之，刑事訴訟法第433條亦規定甚明。
三、查本件聲請人前曾以「90年7月23日零點32分聲請人並不在
    現場」、「未看到肇事車輛及人員」、「胡春菊倒地受傷在
    馬路邊在先」、「報案時間是在零點32分後」等原因事實，
    向本院聲請再審，因無再審理由，迭經本院以98年度交聲再
    字第6、14號、97年度交聲再字第7、17、29等號，以無再審
    理由而裁定駁回其再審之聲請，此有各該裁定及前案紀錄表
    在卷可稽。本件其據以聲請再審之原因，於上開歷次聲請再
    審時已主張並提出，茲其提出相同理由及證據聲請本次再審
    ，即與刑事訴訟法第434條第2項之規定有違。從而，聲請人
    本件再審之聲請為不合法，應予駁回。
據上論斷，依刑事訴訟法第433條，裁定如主文。
中    華    民    國    98    年    6     月    8     日
                  刑事第十六庭審判長法  官  溫耀源
                                    法  官  王敏慧
                                    法  官  許增男
以上正本證明與原本無異。
如不服本裁定，應於收受送達後五日內向本院提出抗告狀。
                                    書記官  廖麗蓮
中    華    民    國    98    年    6     月    9     日


司法院資訊處製作；財團法人民間司法改革基金會備份。
